【裁判字號】    97,非抗,31
【裁判日期】    971128
【裁判案由】    拍賣抵押物
【裁判全文】
臺灣高等法院臺南分院民事裁定          97年度非抗字第31號
再 抗 告人  乙○○
代  理  人  林復宏  律師
            林紹源  律師
上列抗告人因與相對人甲○○間聲請拍賣抵押物事件，對於中華
民國97年7月10日臺灣臺南地方法院所為裁定（97年度抗字第53
號）提起再抗告，本院裁定如下：
    主      文
再抗告駁回。
再抗告程序費用新台幣壹仟元由再抗告人負擔。
    理      由
一、按對於非訟事件抗告法院之裁定再為抗告，僅得以其適用法
    規顯有錯誤為理由，並經原法院之許可者為限，前項許可，
    以原裁定所涉及之法律見解具有原則上重要性者為限，非訟
    事件法第45條第3、4項定有明文。又所謂適用法規顯有錯誤
    ，係第二審裁判就其取捨證據所確定之事實適用法規顯有錯
    誤，且須以裁定違背法規或現尚有效之司法院大法官解釋或
    最高法院判例者為限（最高法院57年台上字第1091號判例參
    照）。又所謂有原則上之重要性，係以原裁定所涉及之法律
    見解意義重大，而有闡釋之必要者而言。
二、本件再抗告人對於原法院所為抗告無理由之裁定再為抗告，
    無非以：相對人聲請拍賣抵押物時，並未提出2千萬元之借
    據以釋明債權存在，其提起抗告後，相對人始提出公證書以
    證明兩造間有借貸關係存在，原裁定駁回其抗告，適用法規
    顯有錯誤為其論據。惟查非訟事件之審理，通常不涉及當事
    人權利義務存否之判斷，僅於權利存在之前提下，由法院就
    具體權利義務之範圍、內容或行使之准否作一形式審查，而
    為裁定，且因其多事涉公益，故採取職權調查為原則，並基
    於迅速之要求，通常不為實體審查；當事人如就實體權利存
    否有爭執，即應以訴訟確認之。本件相對人聲請拍賣抵押物
    事件，原審法院就其所提出之相關資料為形式審查後，為准
    許拍賣抵押物之裁定，於法並無不合，而抗告法院以非訟事
    件之審理不就實體權利義務存否為認定，駁回其抗告，亦無
    不當。再抗告人復對原審上開裁定提起再抗告，揆諸前開說
    明，自應以適用法規顯有錯誤為理由，且以原裁定所涉及之
    法律見解具有原則上之重要性者為限。觀諸再抗告人上開抗
    告事由，並無所謂認定事實錯誤或違背法規或現存判例解釋
    之違法，且亦非具有原則上重要性之法律問題，難認原法院
    之第二審裁定所涉及之法律見解具有原則上重要性，自與上
    開得提起再抗告要件不符，其再為抗告，不應許可。本院尚
    不受原法院所具「再抗告許可意見書」之拘束，仍應認其再
    抗告為不合法。
三、據上論結，本件再抗告為不合法，依民事訴訟法第495條之1
    第1項，第449條第1項、第95條、第78條，裁定如主文。
中    華    民    國    97    年    11    月    28    日
                  民事第二庭    審判長法  官  丁振昌
                                      法  官  吳上康
                                      法  官  李素靖
上為正本係照原本作成。
不得抗告。
中    華    民    國    97    年    12    月    1     日
                                      書記官  林鈴香


司法院資訊處製作；財團法人民間司法改革基金會備份。
